【裁判字號】    97,審訴,752
【裁判日期】    970430
【裁判案由】    毒品危害防制條例
【裁判全文】
臺灣桃園地方法院刑事判決             97年度審訴字第752號
公  訴  人  臺灣桃園地方法院檢察署檢察官
被      告  甲○○
指定辯護人  本院公設辯護人  林銘宏
上列被告因違反毒品危害防制條例案件，經檢察官提起公訴（96
年度毒偵字第6724號），嗣被告於準備程序進行中為有罪之陳述
，經本院合議庭裁定由受命法官獨任進行簡式審判程序後，聲請
改依協商程序而為判決，本院判決如下：
    主  文
甲○○施用第一級毒品，累犯，處有期徒刑拾壹月，扣案之海洛
因殘渣袋只均沒收銷燬之；又施用第二級毒品，累犯，處有期
徒刑柒月，扣案之甲基安非他命殘渣袋壹只沒收銷燬之。應執行
有期徒刑壹年伍月，扣案之海洛因殘渣袋只、甲基安非他命殘
渣袋壹只均沒收銷燬之。
    事實及理由
一、本件被告所犯係死刑、無期徒刑或最輕本刑為三年以上有期
    徒刑以外之罪，其於準備程序中就被訴事實為有罪之陳述，
    經本院告知簡式審判程序之旨，並聽取公訴人、被告及辯護
    人之意見後，爰依刑事訴訟法第273 條之1 第1 項規定合議
    裁定由受命法官獨任進行簡式審判程序。
二、被告甲○○前有恐嚇、過失致死、妨害自由、違反廢止前麻
    醉藥品管理條例、賭博、違反廢止前肅清煙毒條例、違反毒
    品危害防制條例等前科，其中前於民國86年間，因賭博、違
    反廢止前麻醉藥品管理條例案件，經本院以86年度易字第31
    59號判決各判處有期徒刑10月、8 月，定應執行有期徒刑1
    年4 月，嗣經上訴，經臺灣高等法院以87年度上易字第976
    號判決就違反廢止前麻醉藥品管理條例案件部分撤銷原判決
    ，改判有期徒刑10月確定，就賭博案部分則駁回上訴確定，
    並定應執行有期徒刑1 年5 月確定；又於86年間，因違反廢
    止前肅清煙毒條例案件，經本院以86年度訴字第1266號判決
    判處有期徒刑3 年6 月確定。上揭各罪刑經臺灣高等法院以
    87年度聲字第1540號裁定應執行有期徒刑4 年確定後，送監
    執行，而於89年10月18日縮短刑期假釋出監。然因甲○○又
    因轉讓毒品案件，經本院以90年度訴字第2079號判決判處有
    期徒刑1 年確定，上開假釋宣告乃經撤銷，而於91年12月13
    日入監接續執行殘餘刑期1 年9 月2 日，及有期徒刑1 年，
    嗣於94年7 月22日縮刑期滿執行完畢。另於94年間，因違反
    毒品危害防制條例案件，經本院以94年度訴字第2424號判決
    判處應執行有期徒刑10月確定（其中施用第一級毒品部分判
    處有期徒刑8 月，施用第二級毒品部分判處有期徒刑4 月）
    ，並經本院以96年度聲減字第119 號裁定分別減刑為有期徒
    刑4 月、2 月，並定應執行有期徒刑5 月確定，於96年8 月
    29日徒刑執行完畢出監（均構成累犯）。
三、被告另於90年間因施用毒品案件，經本院以90年度毒聲字第
    4392號裁定送觀察、勒戒後，認有繼續施用毒品之傾向，再
    經本院以91年度毒聲字第1912號裁定令入戒治處所施以強制
    戒治，嗣因前揭強制戒治其成效經評定合格，經本院以91年
    度毒聲字第3330號裁定停止戒治而於91年12月13日出所，所
    餘戒治期間付保護管束，迄至92年6 月30日保護管束期滿執
    行完畢，並由臺灣桃園地方法院檢察署檢察官於92年8 月7
    日以92年度戒毒偵字第76號為不起訴處分確定。嗣後又於前
    揭強制戒制執行完畢釋放後5 年內之94年間，再因施用毒品
    案件，經本院以94年度訴字第2424號判決判處應執行有期徒
    刑10月確定，詎仍未戒除毒癮，明知海洛因、甲基安非他命
    為毒品危害防制條例第2 條第2 項第1 款、第2 款所規定之
    第一、二級毒品，不得施用、持有，竟基於施用第一級毒品
    海洛因之犯意，於96年12月6 日15時許，在桃園縣楊梅鎮○
    ○街65 巷42 號住處內，以海洛因捲入香煙內吸食之方式施
    用第一級毒品海洛因1 次；另基於施用第二級毒品甲基安非
    他命之犯意，於同日某時，在上址住處內，以吸食器吸食方
    式施用第二級毒品甲基安非他命1 次。嗣於96年12月7 日21
    時30分許，在上址住處為警查獲，並扣得其所有之海洛因殘
    渣袋3 只及甲基安非他命殘渣袋1 只。案經桃園縣政府警察
    局楊梅分局報請臺灣桃園地方法院檢察署檢察官偵查起訴。
四、證據名稱：
  (一)被告於警詢、偵訊及本院準備程序中之自白。
  (二)臺灣檢驗科技股份有限公司濫用藥物尿液檢驗報告暨桃園縣
    政府警察局楊梅分局被採尿人姓名編號對照表、桃園縣政府
    警察局楊梅分局搜索扣押筆錄、扣押物品目錄表各1 份附卷
    可稽。
  (三)扣案之海洛因殘渣袋3 只及甲基安非他命殘渣袋1 只可資佐
    證。
五、本件經檢察官與被告於審判外達成協商之合意且被告已認罪
    ，其合意內容為：就其施用第一級毒品部分，被告願受科刑
    範圍為有期徒刑11月，就其施用第二級毒品部分，被告願受
    科刑範圍為有期徒刑7 月，應執行有期徒刑1 年5 月。經查
    ，上開協商合意並無刑事訴訟法第455 條之4 第1 項所列情
    形之一，檢察官聲請改依協商程序而為判決，本院爰不經言
    詞辯論，於協商合意範圍內為協商判決，合予敘明。
六、扣案之海洛因殘渣袋3 只、甲基安非他命殘渣袋1 只，係用
    以包裹第一級毒品海洛因、第二級毒品甲基安非他命之包裝
    袋，而海洛因、甲基安非他命已經被告施打殆盡，且被告施
    打該物尿液中驗出鴉片類陽性反應、安非他命類陽性反應，
    被告復自白施打海洛因、甲基安非他命，俱如前述，足見塑
    膠袋係殘留有毒品海洛因、甲基安非他命，均應依毒品危害
    防制條例第18條第1 項前段規定，沒收銷燬之。
七、應適用之法條：刑事訴訟法第273 條之1 第1 項、第455 條
    之4 第2 項、第455 條之8 ，毒品危害防制條例第10條第1
    項、第2 項、第18條第1 項前段，刑法第11條、第47條第1
    項、第51條第5 款。
八、本判決除有刑事訴訟法第455 條之4 第1 項第1 款、第2 款
    、第4 款、第6 款、第7 款所定情形之一，或違反同條第2
    項規定者外，不得上訴。
九、如不服本件判決，得自收受判決送達之日起10日內，向本院
    提出上訴書狀，上訴於第二審法院。
本案經檢察官鄭堤升到庭執行職務。
中    華    民    國    97    年    4     月    30    日
                  刑事庭    法  官  徐  培  元
以上正本證明與原本無異。
                            書記官  楊  美  慧
中    華    民    國    97    年    4     月    30    日
附錄論罪科刑依據之法條：
毒品危害防制條例第十條
施用第一級毒品者，處六月以上五年以下有期徒刑。
施用第二級毒品者，處三年以下有期徒刑。


司法院資訊處製作；財團法人民間司法改革基金會備份。
